【裁判字號】    98,易,2369
【裁判日期】    981030
【裁判案由】    毒品危害防制條例
【裁判全文】
臺灣臺北地方法院刑事判決              98年度易字第2369號
公  訴  人  臺灣臺北地方法院檢察署檢察官
被      告  甲○○
上列被告因毒品危害防制條例案件，經檢察官提起公訴（98年度
毒偵字第1831號），本院判決如下：
    主    文
甲○○施用第二級毒品，累犯，處有期徒刑伍月，如易科罰金，
以新臺幣壹仟元折算壹日。
扣案之玻璃球吸食器壹支、塑膠吸管貳支，均沒收。
    事    實
一、甲○○曾有贓物及多次違反毒品危害防制條例等前科，其中
    (1)於民國八十九年間，因施用毒品案件，經臺灣板橋地方法
    院裁定送觀察、勒戒後，認有繼續施用毒品之傾向，復經裁
    定令入戒治處所施以強制戒治，嗣先後經裁定停止強制戒治
    ，所餘戒治期間付保護管束以及撤銷停止戒治，並令入戒治
    處所繼續施以強制戒治，於九十年六月二十七日戒治期滿出
    所，經臺灣板橋地方法院檢察署檢察官於九十一年一月九日
    以九十一年度戒毒偵字第四五號為不起訴處分確定；(2)於九
    十二年間，因施用毒品案件，經本院裁定令入戒治處所施以
    強制戒治，於九十三年一月九日強制戒治執行完畢出所，並
    經本院分別判處有期徒刑七月、有期徒刑五月，應執行有期
    徒刑九月確定；(3)於九十六年間，因施用毒品案件，經本院
    判處有期徒刑四月，如易科罰金，以新臺幣一千元折算一日
    ，減為有期徒刑二月，如易科罰金，以新臺幣一千元折算一
    日確定，並於九十七年一月二十九日縮刑期滿執行完畢。仍
    不知悔改，復基於施用第二級毒品安非他命之犯意，於九十
    八年六月九日凌晨四時二十二分許至同日凌晨四時五十分許
    止，在臺北市政府警察局萬華分局內，經警對其採尿送驗時
    起回溯九十六小時內之某時許，在不詳地點，以將第二級毒
    品安非他命置入玻璃球吸食器內加熱燒烤使之霧化成煙之方
    式，施用第二級毒品安非他命一次。嗣於九十八年六月九日
    凌晨一時二十七分許，在巡邏員警臺北市○○區○○路四九
    三巷五六號前見甲○○行跡可疑，上前盤查時，甲○○見狀
    旋即將其所有，內有已使用過之玻璃球吸食器一支及尚未使
    用之塑膠吸管二支之黑色隨身置物包一個棄置在地，經警當
    場起獲該黑色隨身置物包一個，扣得已使用過之玻璃球吸食
    器一支及尚未使用之塑膠吸管二支，經對其採尿送驗呈安非
    他命及甲基安非他命陽性反應。
二、案經臺北市政府警察局萬華分局報請臺灣臺北地方法院檢察
    署檢察官偵查起訴。
    理    由
一、訊據被告甲○○矢口否認涉有上開犯行，辯稱：並未施用第
    二級毒品安非他命，扣案內有已使用過之玻璃球吸食器一支
    及尚未使用之塑膠吸管二支之黑色隨身置物包一個，亦非其
    所有云云。然查：被告於上開時、地為警查獲後，經警對其
    採尿送驗結果，確呈安非他命及甲基安非他命陽性反應，此
    有臺北市政府警察局萬華分局九十八年六月二十二日北市警
    萬分刑字第０九八三一六八八四００號函暨函覆之結文、臺
    灣尖端先進醫藥股份有限公司濫用藥物檢驗報告及臺北市政
    府警察局偵辦毒品危害防制條例案件尿液檢體委驗單各一份
    在卷可稽（偵查卷第四三頁至第四六頁）。且被告於上開時
    、地為警查獲時，復經警當場在其所丟棄之黑色隨身置物包
    內，查扣已使用過之玻璃球吸食器一支及尚未使用之塑膠吸
    管二支，亦有偵查報告、自願受搜索同意書、搜索扣押筆錄
    、扣押物品目錄表各一份及扣案物品照片二張在卷足憑（偵
    查卷第七頁、第一四頁至第一八頁、第二五頁）。此外，並
    有已使用過之玻璃球吸食器一支及尚未使用之塑膠吸管二支
    扣案可資佐證。據此，足徵被告上開所辯，均係事後卸責之
    詞，不足採信。其確有在上開時、地為警查獲後，經警對其
    採尿送驗時起回溯九十六小時內之某時許，在不詳地點，施
    用第二級毒品安非他一次之犯行，且扣案內有已使用過之玻
    璃球吸食器一支及尚未使用之塑膠吸管二支之黑色隨身置物
    包一個，均係被告所有之物無誤。
二、被告曾有多次違反毒品危害防制條例前科，其中(1)於八十九
    年間，因施用毒品案件，經臺灣板橋地方法院裁定送觀察、
    勒戒後，認有繼續施用毒品之傾向，復經裁定令入戒治處所
    施以強制戒治，嗣先後經裁定停止強制戒治，所餘戒治期間
    付保護管束以及撤銷停止戒治，並令入戒治處所繼續施以強
    制戒治，於九十年六月二十七日戒治期滿出所，經臺灣板橋
    地方法院檢察署檢察官於九十一年一月九日以九十一年度戒
    毒偵字第四五號為不起訴處分確定；(2)於九十二年間，因施
    用毒品案件，經本院裁定令入戒治處所施以強制戒治，於九
    十三年一月九日強制戒治執行完畢出所，並經本院分別判處
    有期徒刑七月、有期徒刑五月，應執行有期徒刑九月確定；
    (3)於九十六年間，因施用毒品案件，經本院判處有期徒刑四
    月，如易科罰金，以新臺幣一千元折算一日，減為有期徒刑
    二月，如易科罰金，以新臺幣一千元折算一日確定，並於九
    十七年一月二十九日縮刑期滿執行完畢，此有臺灣高等法院
    被告前案紀錄表各一份在卷可參。職是，被告在其上開違反
    毒品危害防制條例案件之觀察、勒戒及強制戒治執行完畢釋
    放後，五年以內再犯施用第二級毒品之罪之事實甚明。從而
    ，本件事證明確，被告施用第二級毒品安非他命之犯行，洵
    堪認定，應予依法論處。
三、核被告所為，係犯毒品危害防制條例第十條第二項之施用第
    二級毒品罪。被告持有第二級毒品安非他命進而施用，其持
    有第二級毒品安非他命之低度行為，應為其施用第二級毒品
    安非他命之高度行為所吸收，不另論罪。被告曾於九十六年
    間，因施用毒品案件，經本院判處有期徒刑四月，如易科罰
    金，以新臺幣一千元折算一日，減為有期徒刑二月，如易科
    罰金，以新臺幣一千元折算一日確定，並於九十七年一月二
    十九日縮刑期滿執行完畢，有上開臺灣高等法院被告前案紀
    錄表一份在卷足憑，其於上開有期徒刑執行完畢後，五年以
    內再犯本件有期徒刑以上之罪，為累犯，應依刑法第四十七
    條第一項規定，加重其刑。爰審酌被告前因違反毒品危害防
    制條例之施用毒品案件，先後經觀察、勒戒及強制戒治執行
    完畢後，以及經法院分別判處上開有期徒刑執行完畢後，仍
    不知戒除，又於上開時、地施用第二級毒品安非他命、施用
    為自戕行為、所生危害及飾詞狡辯否認犯行之態度等一切情
    狀，量處如主文所示之刑，並諭知易科罰金之折算標準。又
    扣案之玻璃球吸食器一支及尚未使用過之塑膠吸管二支，被
    告雖否認係其所有之物，然以被告在上開時、地見員警欲上
    前盤查，隨即連同該黑色隨身置物包予以棄置在地，且其中
    玻璃球吸食器一支又已使過用等情觀之，堪認扣案之玻璃球
    吸食器一支、尚未使用過之塑膠吸管二支及黑色隨身置物包
    一個，均係被告所有之物。而扣案已使用過之玻璃球吸食器
    一支及尚未使用過之塑膠吸管二支，又係分別供被告本件施
    用第二級毒品安非他命所用之物及預備之物，均應依刑法第
    三十八條第一項第二款規定，併予宣告沒收。至扣案之黑色
    隨身置物包一個，則非違禁物，又非供被告本件施用第二級
    毒品安非他命所用之物及預備之物，抑或因本件犯罪所得之
    物，本院依法自無從併予宣告沒收，附此敘明。
據上論斷，應依刑事訴訟法第二百八十四條之一、第二百九十九
，毒品危害防制條例第十條第二項，刑法第十一條前段、第四十
七條第一項、第四十一條第一項前段、第三十八條第一項第二款
，判決如主文。
本案經檢察官沈志成到庭執行職務。
中    華    民    國    98    年    10    月    30    日
                        臺灣臺北地方法院刑事第十五庭
                            法  官  吳麗英
上正本證明與原本無異。
如不服本判決應於收受送達後10日內向本院提出上訴書狀，並應
敘述具體理由；其未敘述上訴理由者，應於上訴期間屆滿後20日
內向本院補提理由書（均須按他造當事人之人數附繕本）「切勿
逕送上級法院」。
                            書記官  藍儒鈞
中    華    民    國    98    年    10    月    30    日
附錄本案論罪科刑法條：
毒品危害防制條例第十條：施用第一級毒品者，處六月以上五年
                        以下有期徒刑。
                        施用第二級毒品者，處三年以下有期
                        徒刑。


司法院資訊處製作；財團法人民間司法改革基金會備份。
